【裁判字號】    89,交易,649
【裁判日期】    900316
【裁判案由】    過失傷害
【裁判全文】
臺灣板橋地方法院刑事判決                        八十九年度交易字第六四九號
    公  訴  人  臺灣板橋地方法院檢察署檢察官
    被      告  丙○○
右列被告因過失傷害案件，經檢察官提起公訴（八十九年度偵字第二０八二九號），
本院判決如左：
    主  文
丙○○因過失傷害人，處有期徒刑參月，如易科罰金，以參佰元折算壹日。緩刑貳年
。
    事  實
一、丙○○於民國（下同）八十九年九月十六日十九時許，騎乘車號ＢＢＤ─二一八
    號重型機車，沿台北縣新莊市○○路往新泰路方向行駛，途經新莊市○○路○段
    與復興路一段一二七巷口時，應注意汽機車駕駛人駕駛時應注意車前狀況，並隨
    時採取必要之安全措施，而依當時天候晴朗、夜間有照明、快車道舖裝柏油、路
    面乾燥無缺陷、視距良好、無號誌、附行車分向線標記、無標誌等情況，並無不
    能注意之情形，竟疏未注意，因前方五十公尺左右處之路口號誌為紅燈，車流量
    大，導致車流回堵，丙○○為趕赴新莊市運動公園與友人之約會，竟沿行車分向
    線向前騎乘行駛，該時適有行人甲○○牽狗自前開復興路一段一二七巷口附近走
    出、欲穿越馬路至對面公園，行至行車分向線附近處時，遭丙○○所騎機車所撞
    及而倒地，甲○○因而受有頭部外傷伴隨腦震盪及多處擦挫傷等傷害。經路人報
    案後，警員到現場處理而尚不知何人犯罪之前，向有偵查權限之警員自首表示願
    受裁判之意。
二、案經丙○○自首及告訴人甲○○訴由台北縣警察局新莊分局報請台灣板橋地方法
    院檢察署檢察官偵查起訴。
    理  由
一、訊據被告丙○○固坦承於前揭時間、地點騎乘機車撞及告訴人，致告訴人倒地受
    傷之事實，惟矢口否認有何過失傷害犯行，辯稱：告訴人牽狗自復興路一段一二
    七巷口旁邊商店處走出欲穿越馬路，並未走行人穿越道，告訴人亦有過失云云。
    惟查，右揭事實，業據告訴人甲○○及告訴代理人辛武律師分別於警訊、偵查及
    本院審理時指訴歷歷，且有告訴人所提出之診斷證明書四份、受傷照片影本八張
    在卷可稽，復經證人乙○○迭於警訊及本院審理時證述屬實（見偵卷第五頁正面
    及反面、本院八十九年十二月二十七日訊問筆錄），並有警察到場處理拍攝之現
    場照片二張、道路交通事故調查報告表一份、告訴人及被告分別於本院所提出之
    現場街道照片及車損照片共二十張存卷足徵。被告雖執前開情詞為辯，然依據道
    路交通安全規則第一百三十四條第一款、第二款規定，行人不得在設有行人穿越
    道、人行陸橋或人行地下道三十公尺範圍內穿越道路；在禁止穿越劃分島或護欄
    之路段，不得穿越道路。而本件交通事故現場並未設有行人穿越道、人行陸橋或
    人行地下道，道路中央亦未設置寬式安全島或護欄，而事故現場前方設有號誌及
    行人穿越道之路口，距離事故現場約有五十至一百公尺遠之距離，業據證人乙○
    ○及被告分別於本院陳明，並有告訴人及被告所提現場街道照片可按，故告訴人
    於事故現場處穿越道路，並無違規情形，被告上開辯解，委無足取。此外，復有
    道路交通事故調查報告表一份在卷可稽。按汽車行駛時，駕駛人應注意車前狀況
    並隨時採取必要之安全措施，道路交通安全規則第九十四條第三項。被告應注意
    能注意竟疏未注意上開規定，致撞及告訴人，其有過失甚明。且被告之過失行為
    與告訴人甲○○所受傷害間，復有相當因果關係。本件事證已明，被告犯行洵堪
    認定。
二、核被告丙○○所為，係犯刑法第二百八十四條第一項前段過失傷害罪。查被告肇
    事後，於其犯罪未發覺之前，向有偵查權限警員坦承犯罪，表示願受裁判之意，
    業經本院向台北縣警察局新莊分局函查屬實，有該局八十九年十二月二十七日新
    警三刑字第三一九０五號函所檢附之自首調查報告表一份附於本院審理卷內足憑
    ，符合刑法自首之要件，應依法減輕其刑。爰審酌被告並無前科、素行尚佳，其
    於本件交通事故之過失程度及情節、對告訴人所生損害及犯後態度等一切情狀，
    量處如主文所示之刑，並諭知易科罰金之折算標準。被告行為（犯罪）後，刑法
    第四十一條業於九十年一月十日修正公布施行，於同年一月十二日生效，該法第
    四十一條第一項前段將得易科罰金之範圍由「犯最重本刑為三年以下有期徒刑以
    下之刑之罪」修正擴大為「犯最重本刑為五年以下有期徒刑以下之刑之罪」，更
    有利於被告，應依刑法第二條第一項前段之規定，適用裁判時之法律即刑法第四
    十一條第一項前段。末以，被告未曾受有期徒刑以上刑之宣告，有台灣高等法院
    檢察署刑案紀錄簡覆表及台灣高等法院被告全國前案紀錄表各一份足參，其因一
    時過失行為，罹於刑章，並非故意之犯罪，雖未與告訴人達成和解，惟被告係專
    科學校在學學生（業據其陳明於卷，且有被告之學生證影本一份足考），本身並
    無經濟能力，家中經濟情況亦欠佳，於本院審理中，除保險公司理賠之保險金額
    外，被告復向他人借款二十萬元，為求能當庭與告訴人達成和解，非無和解誠意
    ，雙方最終雖未能達成民事和解，惟本院審酌前開情形，及被告歷經此次偵審程
    序併科刑判決後，當已知所警惕，應無再犯之虞，及其尚為在學學生，暨避免短
    期自由刑之流弊，是本院認對其前開宣告之刑，以暫不執行為適當，爰併宣告緩
    刑貳年，以啟自新。
據上論斷，應依刑事訴訟法第二百九十九條第一項前段，刑法第二百八十四條第一項
前段、第六十二條前段、第二條第一項前段、第七十四條第一款、修正後第四十一條
第一項前段，罰金罰鍰提高標準條例第一條前段、第二條，判決如主文。
本案經檢察官葉奇鑫到庭執行職務
中      華      民      國    九十      年      三      月     十六     日
                                      臺灣板橋地方法院交通法庭
                                          法  官  陳  翠  琪
右正本證明與原本無異。
如不服本判決，應於判決送達後十日內，向本院提出上訴狀。
                                          書記官  曹  秋  冬
中      華      民      國    九十      年      三      月     十九     日
附錄本案論罪科刑法條全文
中華民國刑法第二百八十四條
（過失傷害罪）
因過失傷害人者，處六月以下有期徒刑、拘役或五百元以下罰金，致重傷者，處一年
以下有期徒刑、拘役或五百元以下罰金。
從事業務之人，因業務上之過失傷害人者，處一年以下有期徒刑、拘役或一千元以下
罰金，致重傷者，處三年以下有期徒刑、拘役或二千元以下罰金。


司法院資訊處製作；財團法人民間司法改革基金會備份。
